臺灣高等法院高雄分院民事裁定　　　　　100年度抗字第256號
抗　告　人　鄭淵明
抗告人因與相對人第一金融資產管理股份有限公司間清償債務強
制執行聲明異議事件，對於民國100 年9 月6 日臺灣高雄地方法
院100 年度執事聲字第160 號裁定提起抗告，本院裁定如下：
    主  文
抗告駁回。
抗告程序費用由抗告人負擔。
    理  由
一、本件抗告意旨略以：抗告人與相對人間未曾有借貸關係，相
    對人非抗告人之債權人，原審未予查明，即逕對抗告人之財
    產強制執行，侵害抗告人之權益。又抗告人於民國85年間固
    有一筆「合會期款債務」之保證債務，惟該債務並非借貸關
    係，其請求權時效亦應早已消滅，而時效消滅係抗辯權，應
    得以聲明異議方式提出，原審應予以調查審認。為此，提起
    抗告，請求廢棄原裁定等語。
二、按強制執行應依執行名義為之。又執行名義，除當事人外，
    對於訴訟繫屬後為當事人之繼受人亦有效力，強制執行法第
    4 條第1 項及第4 條之2 第1 項第1 款、第2 項分別定有明
    文。是以執行名義成立後，該執行名義所載債權之受讓人，
    得執該執行名義聲請強制執行。
三、查，本件相對人係持臺灣屏東地方法院89年度執字第15013
    號債權憑證（下稱系爭債權憑證；原執行名義為臺灣屏東地
    方法院屏東簡易庭85年度屏簡字第160 號和解筆錄）聲請強
    制執行，其上記載債權人為高雄區中小企業銀行股份有限公
    司，債務人為借款人鄭季釗及連帶保證人馮麗娥、鄭淵明、
    鄭淵源及鄭陳阿圓，足見抗告人確為連帶保證人即債務人之
    一，而高雄區中小企業銀行股份有限公司於92年10月27日將
    其對抗告人之債權及其他從屬之權利（下稱系爭債權）讓與
    訴外人龍星昇第五資產管理股份有限公司，龍星昇第五資產
    管理股份有限公司復於97年6 月25日將系爭債權讓與訴外人
    中華開發資產管理股份有限公司，中華開發資產管理股份有
    限公司又於98年6 月30日將系爭債權讓與訴外人上昇國際資
    產管理實業股份有限公司，上昇國際資產管理實業股份有限
    公司再於98年10月16日將系爭債權讓與相對人等情，有債權
    讓與通知書，債權讓與證明書、債權讓與通知函、回執證明
    及登報等在卷可稽，是相對人確已合法受讓系爭債權，揆諸
    前揭說明，相對人持系爭債權憑證聲請對抗告人為本件強制
    執行，於法自屬有據，抗告人辯稱：伊與相對人並無借貸關
    係云云，不足採信。又抗告人主張：伊於85年間固有一筆「
    合會期款債務」之保證債務，該債務並非借貸關係，其請求
    權時效亦應早已消滅云云，惟本件執行名義之成立係因抗告
    人擔任第三人鄭季釗借貸債務之連帶保證人，已如前述，並
    非抗告人所謂之「合會期款債務」之保證債務，何況債權是
    否成立或已罹於時效，係屬實體事項，非本件聲明異議所得
    審酌。是原裁定駁回抗告人之聲明異議，於法尚無不合，抗
    告人仍執前詞抗告，應予駁回。
四、據上論結，本件抗告為無理由，依強制執行法第30條之1 、
    民事訴訟法第495 條之1 第1 項、第449 條第2 項、第95條
    、第78條，裁定如主文。
中    華    民    國  100     年    10    月    25    日
                            民事第三庭
                                審判長法官  張國彬
                                法      官  甯  馨
                                法      官  鄭月霞
以上正本證明與原本無異。
如不服本裁定應於送達後10日內向本院提出再抗告狀（並按他造
當事人之人數附繕本），並繳納再抗告費新臺幣1,000 元。
再為抗告僅得以適用法規顯有錯誤為理由，並應委任律師為代理
人。如委任律師提起抗告者，應一併繳納抗告費。
中    華    民    國  100     年    10    月    25    日
                                書  記  官  郭蘭蕙
附註：
抗告人之配偶、三親等內之血親、二親等內之姻親，或抗告人為
法人、中央或地方機關時，其所屬專任人員具有律師資格並經法
院認適當者，亦得為第三審代理人。
抗告人或其法定代理人具有律師資格者及前項情形，應於提起抗
告或委任時釋明之。